臺灣臺中地方法院刑事判決　　　　　　　99年度訴字第3181號
公　訴　人　臺灣臺中地方法院檢察署檢察官
被　　　告　韓皓圳
選任辯護人　許哲嘉律師
上列被告因違反毒品危害防制條例案件，經檢察官提起公訴（99
年度偵字第21843號） ，本院判決如下：
    主    文
韓皓圳犯如附表一所示之罪，各處如附表一所示之刑（含主刑及
從刑）。應執行有期徒刑肆年陸月，扣案SONY ERICSSON 牌行動
電話壹支（含門號0000000000號SIM 卡壹張) 、電子
磅秤壹臺均沒收；未扣案販賣第二級毒品所得新臺幣參仟伍佰元
沒收，如全部或一部不能沒收時，以其財產抵償之。
    犯罪事實
一、韓皓圳（綽號東東）明知甲基安非他命具成癮性、濫用性及
    對社會危害性，係經行政院衛生署公告列為毒品危害防制條
    例第2 條第2 項第2 款之第二級毒品，不得非法持有、販賣
    ，竟為獲取利益，分別基於販賣第二級毒品甲基安非他命牟
    利之犯意，先於不詳時間、地點，向姓名年籍均不詳綽號為
    「阿華」之人，購入不詳數量、價格之甲基安非他命後，再
    將甲基安非他命以其所有之電子磅秤秤重、分裝，並以其所
    使用門號0000000000號SONY ERICSSON 牌行動電話作為對外
    聯繫毒品交易時間、地點、金額等事宜之聯絡工具，先後於
    如附表一所示之時間、地點，與吳秉寰所持用之門號000000
    0000號行動電話聯繫，而販賣甲基安非他命予吳秉寰（各次
    販賣之對象、時間、地點及每次販賣所得均詳如附表一所載
    ) ，合計販賣甲基安非他命所得財物為新臺幣（下同）3,50
    0 元，而獲取價差合計1,500 元之利潤。
二、嗣因警據報查知韓皓圳涉嫌販賣甲基安非他命之情事，依通
    訊保障及監察法規定，自民國99年8 月26日起至99年9 月24
    日止，對韓皓圳所使用門號0000000000號之行動電話實施通
    訊監察，並經警於99年9 月16日晚上10時39分許，在臺中市
    ○○路○ 段6 號前，盤查韓皓圳所駕駛車牌號碼9937-JB 號
    之自用小客車，再經韓皓圳同意搜索上揭自用小客車及韓皓
    圳位在臺中市○○區○○路150 巷21號5 樓之居所，因而當
    場查獲並扣得韓皓圳所有如附表二編號1 所示其所有供聯絡
    販賣甲基安非他命事宜所用之SONY ERICSSON 牌行動電話1
    支（含門號0000000000號SIM 卡1 張）、附表二編號2 所示
    其所有用以秤量、分裝第二級毒品甲基安非他命所用之電子
    磅秤1 臺，而查悉上情。
三、案經臺中市警察局烏日分局報請臺灣臺中地方法院檢察署檢
    察官偵查起訴。
    理  由
壹、證據能力部分：
一、按被告以外之人於審判外之言詞或書面陳述，除法律有規定
    者外，不得作為證據；惟按被告以外之人於偵查中向檢察官
    所為之陳述，除顯有不可信之情況者外，得為證據，刑事訴
    訟法第159 條第1 項及同法第159 條之1 第2 項分別定有明
    文。本案證人吳秉寰於偵查中檢察官訊問時具結所為之陳述
    ，均係以證人之身份，經檢察官告以具結之義務及偽證之處
    罰，並由其等具結，而於負擔偽證罪之處罰心理下所為，復
    經具結擔保其證述之真實性，又前揭證人於檢察官訊問時之
    證述，並無證據顯示係遭受強暴、脅迫、詐欺、利誘等外力
    干擾情形或在影響其心理狀況，致妨礙其自由陳述等顯不可
    信之情況下所為。又被告韓皓圳及選任辯護人亦均未曾提及
    其等檢察官在偵查時，有任何不法取供之情形，是客觀上並
    無顯不可信之情況，是上開證人於偵查中所為之證述，自均
    具有證據能力。
二、次按通訊監察錄音之譯文，僅屬依據監聽錄音結果予以翻譯
    之文字，固具文書證據之外觀，但實際上仍應認監聽所得之
    錄音帶或光碟，始屬調查犯罪所得之證物；刑事訴訟法第16
    5 條之1 第2 項所稱之證物，如其蒐證程式合法，並經合法
    調查，自具證據能力。因此檢察官如提出通訊監察錄音之譯
    文為其證據方法，實乃以其監聽所得之錄音帶或光碟，為調
    查犯罪所得之證物，法院本應依刑事訴訟法第165 條之1所
    列之方法調查，以判斷該錄音帶或光碟是否與通訊監察錄音
    之譯文相符。而監聽錄音製作之譯文，雖通常為偵查犯罪機
    關單方面製作，然若被告或訴訟關係人對其真實性並無爭執
    ，經法院於審判期日提示譯文供當事人辨認、表示意見並為
    辯論者，程式自屬適法（最高法院95年度台上字第295 號、
    94年度台上字第4665號判決意旨參照）。本案被告涉犯毒品
    危害防制條例第4 條第2 項之販賣第二級毒品罪，均屬最輕
    本刑為3 年以上有期徒刑之罪，屬得核發通訊監察書之範圍
    ，且警察機關執行本案之通訊監察，係依據本院所核發之通
    訊監察書，此有本院99年度聲監字第1402號及電話附表1 份
    （監聽電話門號0000000000號，監聽期間99年8 月26日至99
    年9 月24日，見臺中市警察局烏日分局刑案偵查卷宗中縣烏
    警偵字第0990004049號卷【下稱警卷】第24頁至第26頁）、
    通訊監察譯文1 份（見警卷第19頁至第21頁）在卷可憑，本
    案對於被告或其他相關人等所使用之電話實施通訊監察，自
    屬合法。是執行監聽機關對被告使用之電話實施通訊監察之
    結果，就上開電話中之通話內容，轉譯為卷附通訊監察譯文
    表，被告及其選任辯護人於本院準備程序及審理中均不爭執
    上開譯文內容之真實性，且經本院於審判期日依法踐行提示
    上開監聽譯文之調查證據程式，本案卷附上開通訊監察譯文
    表及通訊監察錄音光碟片，自均有證據能力。
三、再按被告以外之人（包括證人、鑑定人、告訴人、被害人及
    共同被告等）於審判外之陳述雖不符刑事訴訟法第159 條之
    1 至之4 等4 條之規定，而經當事人於審判程序同意作為證
    據，法院審酌該言詞陳述或書面陳述作成時之情況，認為適
    當者，亦得為證據；當事人、代理人或辯護人於法院調查證
    據時，知有刑事訴訟法第159 條第1 項不得為證據之情形，
    而未於言詞辯論終結前聲明異議者，視為有前項之同意，同
    法第159 條之5 定有明文。立法意旨在於傳聞證據未經當事
    人之反對詰問予以核實，原則上先予排除。惟若當事人已放
    棄反對詰問權，於審判程序中表明同意該等傳聞證據可作為
    證據；或於言詞辯論終結前未聲明異議，基於尊重當事人對
    傳聞證據之處分權，及證據資料愈豐富，愈有助於真實發見
    之理念，且強化言詞辯論主義，使訴訟程序得以順暢進行，
    上開傳聞證據亦均具有證據能力。經查，本判決所引用下列
    其餘各項證據方法之證據能力，被告及選任辯護人於本院準
    備程序時均表示無意見，同意有證據能力（見本院卷第39頁
    背面），且檢察官、被告及選任辯護人於本院審理中調查證
    據時，知有刑事訴訟法第159 條第1 項不得為證據之情形，
    亦未於言詞辯論終結前聲明異議（見本院卷第62頁背面至第
    63頁），且本院審酌該等證據作成之客觀情況均無不當，並
    無不宜作為證據之情事，依刑事訴訟法第159 條之5 之規定
    ，認均具有證據能力。
四、又傳聞法則乃對於被告以外之人於審判外之言詞或書面陳述
    而為之規範。本案判決以下引用之其餘非供述證據，無刑事
    訴訟法第159條第1項規定傳聞法則之適用，因與本案待證事
    實具有關聯性，且無證據證明係公務員違法取得之物，依法
    自得作為證據。
貳、認定犯罪事實所憑證據及論罪科刑：
一、有關附表一所示被告販賣第二級毒品甲基安非他命部分：
  (一)訊據被告韓皓圳對於上揭犯罪事實，業於偵查中及本院準備
    程序與審理時坦承不諱（見偵查卷第7 頁至第9 頁、本院卷
    第38頁至第39頁、第64頁），核與證人吳秉寰於偵查中所述
    與被告相互聯絡交易第二級毒品甲基安非他命之證述情節相
    符（見偵查卷第10頁至第11頁背面），復有被告所有行動電
    話門號0000000000號通訊監察譯文1 份、現場照片6 張（見
    警卷第36頁背面、第45頁至第46頁、第63頁至第65頁）在卷
    可參。而上揭通訊監察譯文，雖因雙方未明示購買毒品甲基
    安非他命，無法直接證明被告與上揭證人是否有確實完成毒
    品甲基安非他命之交易，惟衡之甲基安非他命屬第二級毒品
    ，無論持有、販賣，均屬違法行為，為治安機關所嚴查，此
    為眾所週知之事實，毒品交易均於隱密下進行，渠等通訊聯
    絡亦鮮有明白直接以「毒品」、「甲基安非他命」等名稱或
    相近之用語稱之，都以暗語或彼此已有默契之含混語意而為
    溝通；因此，依上開通訊監察譯文，雖未見雙方明言購買毒
    品之說詞，惟依上揭證人證述有向被告購買毒品甲基安非他
    命之證詞，並參酌其通訊之內容，足徵上揭證人所述確與被
    告有交易毒品甲基安非他命之情節尚非憑空虛捏，應堪採信
    。又比對被告持用之行動電話門號0000000000號通訊監察譯
    文與證人吳秉寰證述，均有相當之關聯性，足以補強上揭證
    人吳秉寰之證詞，而擔保前開所稱向被告購買毒品甲基安非
    他命之真實性。據上事證，足徵上揭證人吳秉寰證述曾於附
    表一所示之時間、地點，與被告相約交易甲基安非他命之證
    述應屬真實可信。
  (二)按販賣毒品之所謂販賣行為，係行為人基於營利之目的，而
    販入或賣出毒品而言。販賣毒品者，其主觀上須有營利之意
    圖，且客觀上有販賣之行為，即足構成，至於實際上是否已
    經獲利，則非所問。而販賣第二級毒品甲基安非他命既係違
    法行為，當非可公然為之，亦無公定價格，係可任意分裝增
    減份量，且每次買賣之價格、數量，亦隨時依雙方之關係深
    淺、資力、需求量、對行情之認知、來源是否充裕、查緝是
    否嚴緊、購買者被查獲時供述購買對象之可能風險之評估等
    因素，而異其標準，機動調整，非可一概論之。本案雖未扣
    得被告販賣予證人吳秉寰之第二級毒品甲基安非他命，證人
    吳秉寰亦不知被告販入第二級毒品甲基安非他命之成本、交
    付之數量如何，是販賣之利得，除非經被告詳細供出各次所
    販賣之毒品之進價及售價，且數量俱臻明確外，實難察得其
    交易實情，而本案被告於本院審理時供稱：附表一編號1 係
    以1,500 元之價格販賣甲基安非他命予吳秉寰，成本1,000
    元，這次賺500 元；另附表一編號2 係以2,000 元之價格販
    賣甲基安非他命予吳秉寰，獲利1,000 元等語（見本院卷第
    64頁正面、背面），是被告2 次販賣甲基安非他命予吳秉寰
    合計獲取價差1,500 元之利潤，其主觀上顯係基於營利之販
    賣意圖而為毒品之提供行為至明。
  (三)此外，復有臺中市警察局烏日分局搜索扣押筆錄、扣押物品
    目錄表各2 份附卷可稽（見警卷第49頁至第53頁背面），並
    有如附表二編號1 所示SONY ERICSSON 牌行動電話1 支（含
    門號0000000000號SIM 卡1 張）及附表二編號2 所示用以秤
    量、分裝毒品甲基安非他命之電子磅秤1 臺扣案可資佐證。
    綜上所述，足認被告自白核與事實相符，堪予採信，被告前
    揭如附表一所示各次販賣甲基安非他命之犯行，均事證明確
    ，應予依法論科。
二、論罪科刑部分：
  (一)按甲基安非他命係屬毒品危害防制條例第2 條第2 項第2 款
    所定之第二級毒品，不得持有、販賣。核被告韓皓圳如附表
    一所為，均係犯毒品危害防制第4 條第2 項之販賣第二級毒
    品罪。被告於各次販賣前持有甲基安非他命之低度行為，應
    分別為販賣第二級毒品甲基安非他命之高度行為所吸收，均
    不另論罪。
  (二)查刑法於94年2 月2 日修正公布，並自95年7 月1 日起生效
    施行，修正後刑法刪除第56條之連續犯規定，而基於概括之
    犯意，連續數販賣毒品之行為，於刑法修正刪除連續犯規定
    之前，均依連續犯論以一罪，依該次刑法第56條修正理由之
    說明，謂：「對繼續犯同一罪名之罪者，均適用連續犯之規
    定論處，不無鼓勵犯罪之嫌，亦使國家刑罰權之行使發生不
    合理之現象」、「基於連續犯原為數罪之本質及刑罰公平原
    則之考量，爰刪除有關連續犯之規定」等語，即係將本應各
    自獨立評價之數罪，回歸本來就應賦予複數法律效果之原貌
    。而所謂集合犯是指立法者所制定之犯罪構成要件中，本就
    預定有數個同種類之行為將反覆實行之犯罪而言，將各自實
    現犯罪構成要件之反覆多數行為，解釋為集合犯，而論以一
    罪。是以對於集合犯，必須從嚴解釋，以符合立法本旨。觀
    諸毒品危害防制條例所定之販賣毒品罪之構成要件文義，實
    無從認定立法者本即預定該犯罪之本質，必有數個同種類行
    為而反覆實行之集合犯行，故販賣毒品罪，難認係集合犯。
    因此，就刑法修正施行後多次販賣毒品之犯行，採一罪一罰
    ，始符合立法本旨（最高法院97年度台上字第99號判決意旨
    參照）。本案依本院認定之事實，被告於如附表一所示之時
    間販賣甲基安非他命之行為，犯罪時間均係95年7 月1 日之
    後，係於刑法修正刪除連續犯規定之後所犯，且歷次交易時
    間並非一致，每次行為在時間差距上可以分開，足認其主觀
    上難認出於一次決意，在刑法評價上亦各具獨立性，每次行
    為皆可獨立成罪，依社會通念，修法後應認為數罪之評價，
    始符合刑罰公平原則。檢察官起訴書亦認被告2 次販賣甲基
    安非他命之犯行，應予分論併罰，是被告上揭分別販賣第二
    級毒品之犯行，犯意各別，行為互異，應予分論併罰。
  (三)次按毒品危害防制條例第17條第2 項規定：「犯第4 條至第
    8 條之罪於偵查及審判中均自白者，減輕其刑。」又所謂自
    白，乃犯罪嫌疑人或被告對自己犯罪事實之全部或一部為肯
    定之供述之謂，其供述之方式不以主動陳述犯罪事實之全部
    或一部為限，即使在偵查或審判中，於接受有偵查犯罪或審
    判職務之公務員就其涉及之犯罪事實訊問時，被動為承認該
    犯罪事實之意思表示者，亦不失為自白（最高法院97年度台
    上字第2119號判決意旨參照）。經查：被告對於附表一編號
    1 至2 所示販賣第二級毒品甲基安非他命之犯罪事實，於偵
    查中及本院準備程序與審理中均自白不諱，有偵訊筆錄及本
    院準備程序與審判筆錄在卷可稽（見偵查卷第7 頁至第9 頁
    、本院卷第38頁至第39頁、第63頁背面至第64頁背面），符
    合毒品危害防制條例第17條第2 項之規定，自應就被告所犯
    2次販賣第二級毒品之犯行，均減輕其刑。
  (四)復按刑之量定，為求個案裁判之妥當性，法律固賦予法院裁
    量權，但此項裁量權之行使，除應依刑法第57條規定，審酌
    行為人及其行為等一切情狀，為整體之評價，並應顧及比例
    原則與平等原則，使罪刑均衡，輕重得宜，以契合社會之法
    律感情。又刑法第59條規定犯罪之情狀可憫恕者，得酌量減
    輕其刑，其所謂「犯罪之情狀」，與同法第57條規定科刑時
    應審酌之一切情狀，並非有截然不同之領域，於裁判上酌減
    其刑時，應就犯罪一切情狀( 包括第57條所列舉之10款事項
    ) ，予以全盤考量，審酌其犯罪有無可憫恕之事由（即有無
    特殊之原因與環境，在客觀上足以引起一般同情，以及宣告
    法定低度刑，是否猶嫌過重等等），以為判斷（最高法院95
    年度台上字第6157號判決意旨參照）。本案被告販賣甲基安
    非他命之數量雖非甚鉅，與大盤販賣整批大量毒品者截然有
    別，且所得亦非甚多，惟被告所犯如附表一所示販賣第二級
    毒品罪，其最輕本刑為有期徒刑7 年，尚難謂其有情輕法重
    情形，本院認並無適用刑法第59條規定之餘地，併此敘明。
  (五)爰審酌被告明知上開毒品具有成癮性，服用後會產生依賴性
    、耐藥性，且戒解不易，嚴重妨害人之身心健康，竟因貪圖
    利益，販賣第二級毒品甲基安非他命予他人施用，嚴重影響
    社會治安、戕害國民身心健康，及被告不思以正當途徑合法
    掙取金錢，圖以販賣第二級毒品獲利，犯罪動機不良，惟念
    其犯後坦承犯行，顯有悔悟之心，且販賣毒品之次數尚少、
    所得不高等一切情狀，分別量處如主文所示之刑，並定其應
    執行刑，以資懲儆。
  (六)沒收部分：
    1.按毒品危害防制條例第19條第1 項前段規定，犯該條例第
      4 條之罪者，其供犯罪所用或因犯罪所得之財物，均沒收
      之，如全部或一部不能沒收時，追徵其價額或以其財產抵
      償之。但該條項並無如同條例第18條第1 項所定「不問屬
      於犯人與否，沒收之」之明文，自屬相對沒收主義之立法
      。是其應沒收之物，應以屬被告所有者為限。又該規定所
      稱「追徵其價額」者，係指所沒收之物為金錢以外之其他
      財物而無法沒收時，應追徵其價額，使其繳納與原物相當
      之價額。如所得財物為金錢而無法沒收時，始應「以其財
      產抵償之」（最高法院93年度台上第2743號、95年度台上
      字第305 號判決意旨參照）；且金錢為代替物，重在兌換
      價值，而不在原物，自難拘泥於沒收原物之理論，認沒收
      販賣毒品所得之金錢，以當場查獲扣押者為限，苟能證明
      其為販賣毒品所得之金錢，均應予以沒收（最高法院92年
      度台上字第5227號判決參照），是販賣毒品所得之金錢，
      無論已否扣案，如仍屬存在，即應依法沒收。據此，扣案
      之SONY ERICSSON 牌行動電話1 支（含門號0000000000號
      之SIM 卡1 張）及電子磅秤1 臺，分別為被告聯繫、販賣
      第二級毒品甲基安非他命事宜及用以秤量、分裝毒品甲基
      安非他命所用，且為被告所有等情，業據被告於本院審理
      時坦承不諱（見本院卷第63頁），自應依毒品危害條例第
      19第1 項規定，分別於被告如附表一編號1 、2 所示罪刑
      項下諭知沒收。另被告販賣毒品甲基安非他命各次所得詳
      如附表一所示，上開販賣毒品所得之金額雖未扣案，然亦
      無證據證明已不存在，且既為被告因犯罪所得之財物，仍
      應依毒品危害防制條例第19條第1 項之規定，分別於被告
      附表一所示各該販賣甲基安非他命犯行之罪刑項下併予諭
      知沒收，如全部或一部不能沒收時，依同條項之規定，以
      被告之財產抵償之。
    2.另被告於99年9月16日晚上10時39分許，在臺中市○○路○
      段6號前，遭警盤查其所駕駛之車牌號碼9937-JB號自用小
      客車，並經被告同意由警搜索上揭自用小客車及被告位在
      臺中市○○區○○路150 巷21號5 樓之居所，雖查獲並扣
      得被告所有如附表二編號3.所示之扣案甲基安非他命2 包
      、甲基安非他命吸食器1 組（含玻璃球2 個）、現金6,40
      0 元、SAMSUNG 牌行動電話1 支（序號000000000000000
      號）、SONY ERICSSON 牌行動電話空機2 支（序號000000
      00 0000000號、000000000000000 號）、SONY ERICSSON
      牌行動電話2 支（含門號0000000000號、0000000000號SI
      M 卡2 張）、甲基安非他命殘渣袋1 包、吸管製藥鏟1支
      等物，惟被告於本院審理中否認與本案2 次犯販賣第二級
      毒品甲基安非他命有關（見本院卷第63頁），且被告亦因
      施用第二級毒品之犯行，經觀察、勒戒，此有臺灣高等法
      院被告前案紀錄表1 份在卷（見本院卷第4 頁正面），是
      上開附表二編號3.所示之物，尚難認與本案被告販賣第二
      級毒品甲基安非他命之犯行有關，且乏證據證明被告有以
      此供販賣甲基安非他命所用或所得之財物，無從認定與本
      案有關，爰不另為沒收銷燬或沒收之諭知。
據上論斷，應依刑事訴訟法第第299 條第1 項前段，毒品危害防
制條例第4 條第2 項、第17條第2 項、第19條第1 項，刑法第11
條、第51條第5 款，判決如主文。
本案經檢察官康淑芳到庭執行職務。
中    華    民    國   100    年    3     月    3     日
                  刑事第十六庭  審判長法  官  王世華
                                      法  官  蔡美華
                                      法  官  陳玉聰
以上正本證明與原本無異。
如不服本判決，應於收受送達後10日內向本院提出上訴書狀（應
敘述具體理由並附繕本）。上訴書狀如未敘述理由，應於上訴期
間屆滿後20日內補提理由書於本院。
                                      書記官  魏愛玲
中    華    民    國   100    年    3     月    3     日
附表一：販賣第二級毒品甲基安非他命部分
┌──┬───┬──────┬─────┬─────┬────────┬──────────────┐
│編號│購毒者│交易聯絡時間│交易地點  │ 金    額 │所犯法條        │罪名及宣告刑                │
│    │      │   (民國)   │          │（新臺幣）│                │                            │
├──┼───┼──────┼─────┼─────┼────────┼──────────────┤
│ 1  │吳秉寰│99年9 月8 日│臺中市東區│1,500元   │毒品危害防制條例│韓皓圳販賣第二級毒品，處有期│
│    │      │上午8 時31分│大智街「山│          │第4條第2項      │徒刑參年捌月，扣案SONY ERICS│
│    │      │至9 時0分間 │大王檳榔攤│          │                │SON 牌行動壹支（含門號○九八│
│    │      │            │」前      │          │                │0000000號SIM 卡壹張）│
│    │      │            │          │          │                │、電子磅秤壹台均沒收；未扣案│
│    │      │            │          │          │                │販賣第二級毒品所得新臺幣壹仟│
│    │      │            │          │          │                │伍佰元沒收，如全部或一部不能│
│    │      │            │          │          │                │沒收時，以其財產抵償之。    │
├──┼───┼──────┼─────┼─────┼────────┼──────────────┤
│ 2  │吳秉寰│99年9 月16日│臺中市西屯│2,000元   │毒品危害防制條例│韓皓圳販賣第二級毒品，處有期│
│    │      │下午3 時7 分│區○○路「│          │第4條第2項      │徒刑參年拾月，扣案SONY ERICS│
│    │      │至晚上9 時45│國光客運朝│          │                │SON 牌行動壹支（含門號○九八│
│    │      │分間        │馬站」前  │          │                │0000000號SIM 卡壹張）│
│    │      │            │          │          │                │、電子磅秤壹台均沒收；未扣案│
│    │      │            │          │          │                │販賣第二級毒品所得新臺幣貳仟│
│    │      │            │          │          │                │元沒收，如全部或一部不能沒收│
│    │      │            │          │          │                │時，以其財產抵償之。        │
└──┴───┴──────┴─────┴─────┴────────┴──────────────┘
附表二
┌──┬─────────────┬──────────┐
│編號│物品名稱及數量            │備註                │
├──┼─────────────┼──────────┤
│    │扣案SONY ERICSSON牌行動電 │為被告所有供其與上揭│
│ 1  │話1 支（含門號0000000000號│購買毒品之人聯絡販賣│
│    │SIM卡1張）                │毒品甲基安非他命事宜│
│    │                          │所用之物品，應依毒品│
│    │                          │危害條例第19第1項規 │
│    │                          │定諭知沒收（因左揭物│
│    │                          │品已扣案，並無不能沒│
│    │                          │收之問題，故不為追徵│
│    │                          │其價額之諭知）。    │
├──┼─────────────┼──────────┤
│ 2  │電子磅秤1臺               │為被告所有用以秤量毒│
│    │                          │品甲基安非他命所用之│
│    │                          │物，應依毒品危害防制│
│    │                          │條例第19條第1項規定 │
│    │                          │宣告沒收（同上說明，│
│    │                          │亦毋庸追徵其價額之諭│
│    │                          │知）。              │
├──┼─────────────┼──────────┤
│ 3  │扣案甲基安非他命2包、甲基 │無證據證明與被告本案│
│    │安非他命吸食器1 組（含玻璃│販賣毒品有關，均無從│
│    │球2 個）、現金6,400 元、SA│於本判決併為沒收之諭│
│    │MSUNG 牌行動電話1 支（序號│知。                │
│    │000000000000000 號）、SONY│                    │
│    │ERICSSON牌行動電話空機2 支│                    │
│    │ （ 序號000000000000000 號│                    │
│    │、000000000000000 號）、SO│                    │
│    │NY ERICSSON 牌行動電話2 支│                    │
│    │（含內搭門號0000000000號、│                    │
│    │0000000000號晶片卡2 張）、│                    │
│    │甲基安非他命殘渣袋1 包、吸│                    │
│    │管製藥鏟1 支。            │                    │
└──┴─────────────┴──────────┘
附錄論罪科刑法條全文：
毒品危害防制條例第4條第2項
製造、運輸、販賣第二級毒品者，處無期徒刑或7 年以上有期徒
刑，得併科新臺幣1 千萬元以下罰金。